【裁判字號】    92,上易,771
【裁判日期】    920903
【裁判案由】    妨害自由等
【裁判全文】
臺灣高等法院臺南分院刑事判決             九十二年度上易字第七七一號    Ｃ
      上  訴  人
      即  被  告  乙  ○  ○
右上訴人因妨害自由案件，不服臺灣嘉義地方法院九十二年度易字第二三０號中華民
國九十二年七月二十一日第一審判決（起訴案號：臺灣嘉義地方法院檢察署九十二年
度偵字第二三七四號），提起上訴，本院判決如左：
      主      文
上訴駁回。
乙○○緩刑參年。
      事      實
一、乙○○於九十二年三月十五日下午三時許，駕駛ＳＡ—００一八號自小貨車，前
    往嘉義縣竹崎鄉中和村石棹加油站加油時，適有甲○○騎乘車牌號碼ＰＺ３─７
    １７機車已加油完畢未即時離開，乙○○因不滿甲○○佔用加油車道，遂心生不
    悅，發生爭執，手持高爾夫球桿揮打甲○○機車之車頭後（毀損部份撤回告訴經
    原審判決不受理），另行基於單一之恐嚇犯意，同時恫嚇甲○○及與其同行之友
    人林宣甫稱：「你是混哪裡的，我是這個地方的老大，如果大囂張，我就打死你
    」（台語），致甲○○與林宣甫心生畏懼，迅速騎車離開，致生危害於安全。
二、案經甲○○訴由嘉義縣警察局竹崎分局報由臺灣嘉義地方法院檢察署檢察官偵查
    起訴。
      理      由
一、訊據被告乙○○（下稱被告）固不否認於右揭時地，因告訴人甲○○所騎乘之機
    車佔據加油車道而與告訴人發生口角，並手持高爾夫球桿揮舞之事實，惟矢口否
    認恐嚇犯行，辯稱：甲○○先對其辱罵三字經，伊認為甲○○係飆車族，遂手持
    球桿杆防身，並未恐嚇甲○○等人云云。
二、但查，被告確有出言向告訴人甲○○及與其同行之友人林宣甫恫稱：伊是地方老
    大，不要太囂張，要打死告訴人，致其等二人懼怕，迅即離開等情，迭據告訴人
    甲○○指訴綦詳，核與證人即事發當時為被告與告訴人加油之加油工葉司郎於原
    審結證及被害人林宣甫於偵查中證述之情節相符。參以被告於原審聲請傳訊之證
    人江錫培亦證稱：伊先看到車牌好像是鄰居的車牌號碼，聽到和對方的爭執，因
    為好奇心看一下，聽他們講話大小聲，看到被告拿高爾夫球桿示威云云，足證被
    告所辯與事實不符，不足採信，犯行堪以認定。
三、核被告所為，係犯刑法第三百零五條之恐嚇危害安全罪。其同時同地恐嚇甲○○
    、林宣甫二人，為想像競合犯，應從一重處斷。查起訴書犯罪事實欄雖未明載被
    告恐嚇林宣甫，惟當時林宣甫係與甲○○同行，起訴書犯罪事實欄又載明：被告
    出言對在場之甲○○等人恫嚇，致甲○○等人心生畏懼，應認被告恐嚇林宣甫之
    部分，業經起訴，本院自應審判，併予敘明。
四、原審依據上開法條論科，併引刑法第五十五條、罰金罰鍰提高標準條例第一條之
    規定，審酌被告之之犯罪動機、手段及被告否認犯行等一切情狀，量處有期徒刑
    肆月，並依刑法第四十一條第一項前段、上開條例第二條之規定諭知易科罰金之
    折算標準，經核尚無不合，被告上訴否認犯罪為無理由，應予駁回。第查被告未
    曾受有期徒刑以上刑之宣告，其係因不滿告訴人佔用加油道，致其等候費時，而
    出言不遜，事出有因。且被告罹患躁鬱症，有病在身，此有診斷書可憑。而其雖
    否認犯行，但應訊態度良好，本院認其經此次科刑之教訓後應已知所惕勵，當無
    再犯之虞，所受宣告之刑，以暫不執行為適當，爰併予宣告緩刑參年，以勵自新
    。
據上論結，應依刑事訴訟法第三百六十八條，刑法第七十四條第一款，判決如主文。
本案經檢察官王碧霞到庭執行職務。
中    華    民    國      九十二      年      九      月      三        日
                                  臺灣高等法院臺南分院刑事第二庭
                                      審判長法官  黃    崑    宗
                                            法官  林    勝    木
                                            法官  莊    俊    華
右正本證明與原本無異。
不得上訴。
                                      法院書記官  董    挹    棻
中    華    民    國      九十二      年      九      月      四        日
附錄法條：
刑法第三百零五條：
以加害生命、身體、自由、名譽、財產之事，恐嚇他人致生危害於安全者，處二年以
下有期徒刑、拘役或三百元以下罰金。


司法院資訊處製作；財團法人民間司法改革基金會備份。
